臺灣基隆地方法院宣示判決筆錄　　 　96年度訴字第46號
被　　　告　丙○○
上列被告因妨害自由等案件，於中華民國96年3月20日上午10 時
10分整，在本院第六法庭宣示判決，出席職員如下：
　　法　　　官　黃麗生
　　書　記　官　施鴻均
　　通　　　譯　張耀文
法官起立朗讀判決主文、犯罪事實要旨、處罰條文、附記事項，
及告以上訴限制、期間並提出上訴狀之法院，且諭知記載其內容
：
一、主  文：
丙○○共同以脅迫方法，剝奪人之行動自由，處有期徒刑肆月，
如易科罰金，以銀元佰元即新台幣玖佰元折算壹日，扣案之木
棍2支沒收。
二、犯罪事實要旨：
    己○○與乙○○因在網路遊戲中發生爭執，遂於民國94年6
    月5 日下午17時許在網路上互約至基隆市信義區東光國小前
    碰面談判，己○○即以電話告知友人庚○○上開碰面之事，
    庚○○即邀集戊○○、丙○○、丁○○等人騎乘機車前往上
    開地點，待乙○○騎乘其所有車號AE7-070 號重型機車搭載
    其女友甲○○抵達上開地點後，雙方即爆發口角爭執，己○○、庚○○、戊○○、丙○○等人為圖教訓乙○○，遂共同
    基於剝奪他人行動自由及傷害之犯意聯絡，先強令乙○○下
    車交出機車鑰匙予己○○，並由「阿倫」騎乘機車脅迫乙○○搭乘，挾持至人煙稀少之基隆市○○路與劉銘傳路附近之
    南榮公墓火葬場附近，旋由庚○○持己有之木棍二支、戊○○以腳踹等方式毆打乙○○，己○○則在場觀望，乙○○遭
    庚○○等人毆打，嗣一行人再接續前開犯意挾持乙○○至基
    隆市太平國小附近，庚○○以地面上之磚塊，丁○○則徒手
    毆打乙○○，致乙○○受有頭部撕裂傷及上背、兩手、兩腳
    多處擦裂傷等傷害。
三、處罰條文：
    依刑事訴訟法第455 條之9 第1 項前段、刑法第2 條第1 項
    前段、修正前刑法第302條第1項、第28條、第38條第1項第2
    款、第41條第1項前段、罰金罰鍰提高標準條例第1條前段、
    第2條、現行法規所定貨幣折算新台幣標準條例第2條。
四、附記事項：
    公訴意旨另以被告丙○○另有如前揭犯罪事實要旨所載之傷
    害行為，涉犯刑法第277條第1項之傷害罪；惟按傷害罪屬告
    訴乃論，告訴人得於第一審辯論終結前撤回告訴，本件告訴
    人於民國96年1 月31日具狀向本院提出與被告己○○、庚○○、戊○○、丙○○、丁○○等人成立和解，並撤回對上開
    被告等人之傷害告訴，此有和解書及撤回告訴狀附卷可稽，
    此部分依法本應為不受理判決，惟公訴人起訴書認此部分與
    前揭犯罪量刑協商部分，依修正前刑法第55條前段規定，有
    牽連犯裁判上一罪關係，爰不另為不受理之判決，附此敘明
    。
五、協商判決除有刑事訴訟法第455條之9第1項第1款於本訊問程
    序終結前，被告撤銷協商合意或檢察官撤回協商聲請者；第
    2款被告協商之意思非出於自由意志者；第4款被告所犯之罪
    非第455條之2第1項所定得以協商判決者；第6款被告有其他
    較重之裁判上一罪之犯罪事實者；第7 款法院認應諭知免刑
    或免訴、不受理者情形之一，及違反同條第2 項「法院應於
    協商合意範圍內為判決；法院為協商判決所科之刑，以宣告
    緩刑或2 年以下有期徒刑、拘役或罰金為限」之規定者外，
    不得上訴。
六、如不服本件判決，得自收受判決送達之日起10日內，向本院
    提出上訴書狀，上訴於第二審法院。
中　　華　　民　　國　　96　　年　　3　　月　　20 　　日
                  臺灣基隆地方法院刑事第一庭
                              書記官  施鴻均
                              法  官  黃麗生
以上正本證明與原本無異。
本判決除有刑事訴訟法第455條之4第1項第1款、第2款、第4款、
第6款、第7款所定情形之一，或違反同條第2項規定者外，不得
上訴。
如有前揭除外情形，對於本件判決如有不服，應於收受送達後10
日內，向本院提出上訴書狀，上訴於臺灣高等法院，並按他造當
事人之人數附具繕本。
中　　華　　民　　國　　96　　年　　3　　月　　20 　　日
                              書記官  施鴻均
